臺灣板橋地方法院刑事判決　　　　　　 100年度訴字第1612號
公　訴　人　臺灣板橋地方法院檢察署檢察官
被　　　告　李耀宗
上列被告因毒品危害防制條例案件，經檢察官提起公訴（100 年
度毒偵緝字第478 號、第479 號、第480 號），本院依簡式審判
程序判決如下：
    主  文
李耀宗施用第一級毒品，累犯，處有期徒刑玖月。又施用第一級
毒品，累犯，處有期徒刑捌月。又施用第二級毒品，累犯，處有
期徒刑伍月；扣案甲基安非他命陸包驗餘淨重共計肆點捌玖玖捌
公克均沒收銷燬之；上開甲基安非他命之外包裝袋陸只均沒收。
又施用第一級毒品，累犯，處有期徒刑玖月。應執行有期徒刑貳
年肆月；扣案甲基安非他命陸包驗餘淨重共計肆點捌玖玖捌公克
均沒收銷燬之；上開甲基安非他命之外包裝袋陸只均沒收。
    事  實
一、李耀宗前因施用毒品案件，經臺灣臺北地方法院以95年度毒
    聲字第904 號裁定送觀察、勒戒後，認無繼續施用毒品之傾
    向，而於民國96年8 月27日執行完畢釋放出所，並經臺灣臺
    北地方法院檢察署檢察官以96年度毒偵字第1592號、第2398
    號及96年度毒偵緝字第183 號、第184 號為不起訴處分確定
    。復因施用第一級、第二級毒品案件，經本院以96年度訴字
    第4461號刑事判決分別判處有期徒刑七月、三月，應執行有
    期徒刑八月確定；又因施用第一級、第二級毒品案件，經臺
    灣臺北地方法院以97年度訴字第124 號刑事判決分別判處有
    期徒刑七月、三月，應執行有期徒刑八月確定。經接續執行
    後，於98年5 月5 日縮短刑期假釋出監，並付保護管束，嗣
    於98年5 月30日保護管束期滿，未經撤銷假釋視為執行完畢
    。
二、詎李耀宗仍未悛悔，於上開觀察、勒戒執行完畢釋放後五年
    內，復基於施用第一級毒品海洛因（下稱海洛因）及第二級
    毒品甲基安非他命（下稱甲基安非他命）之犯意，先後為下
    列犯行：
(一)於99年9 月6 日上午7 時許，在其當時位於臺北縣新店市（
    現改制為新北市新店區，下同）中正路663 巷1 弄21號2 樓
    之住處內，以將海洛因及甲基安非他命粉末置於玻璃球吸食
    器內，再以火燒烤下方使其產生煙霧而加以吸用之方式，同
    時非法施用海洛因及甲基安非他命一次。嗣於99年9 月7 日
    下午5 時許，在臺北縣中和市（現改制為新北市中和區，下
    同）興南路二段34巷口為警查獲，經警採集尿液，送驗結果
    呈鴉片類（嗎啡）及甲基安非他命類陽性反應，始悉上情。
(二)復於99年11月8 日夜間10時許，在當時停放在臺北縣中和市
    ○○路旁之汽車內，以將海洛因粉末摻水稀釋後，再以針筒
    注入身體之方式，及以將甲基安非他命粉末置於玻璃球吸食
    器內，再以火燒烤下方使其產生煙霧而加以吸用之方式，分
    別非法施用海洛因、甲基安非他命各一次。嗣於99年11月9
    日下午2 時30分許，在臺北縣中和市○○路與景安路口為警
    查獲，並扣得甲基安非他命六包（驗餘淨重共計4.8998公克
    ）。經警採集尿液，送驗結果呈鴉片類（嗎啡）及甲基安非
    他命類陽性反應，而悉上情。
(三)又於99年11月17日晚間7 時許，在其當時位於臺北縣新店市
    ○○路663 巷1 弄21號2 樓之住處內，以將海洛因及甲基安
    非他命粉末置於玻璃球吸食器內，再以火燒烤下方使其產生
    煙霧而加以吸用之方式，同時非法施用海洛因及甲基安非他
    命一次。嗣於99年11月18日下午5 時許，在臺北縣中和市○
    ○街418 巷20弄8 號前因另案通緝為警查獲，經警採集尿液
    ，送驗結果呈鴉片類（嗎啡）及甲基安非他命類陽性反應，
    方悉上情。
三、案經新北市政府警察局中和第一分局、中和第二分局移送臺
    灣板橋地方法院檢察署檢察官偵查起訴。
    理  由
一、本件被告李耀宗所犯係死刑、無期徒刑、最輕本刑為三年以
    上有期徒刑以外之罪，其於準備程序中就被訴事實為有罪之
    陳述，經法官告知簡式審判程序之旨，並聽取公訴人及被告
    之意見後，本院業已於100 年7 月27 日依刑事訴訟法第273
    條之1 第1 項之規定，合議裁定由受命法官獨任進行簡式審
    判程序，合先敘明。
二、前揭事實業據被告於偵查及本院審理中供承不諱，而其先後
    於上開時、地為警查獲後所採尿液，經送臺灣檢驗科技股份
    有限公司以EIA 酵素免疫分析法初步檢驗，再以GC/MS 氣相
    層析質譜儀法確認檢驗結果，確均呈鴉片類（嗎啡）及甲基
    安非他命類陽性反應乙節，亦有該公司99年12月13日編號：
    UL/2010/C0000000號、99年11月22日編號：UL/2010/B00000
    00號、99年12月6 日編號：UL/2010/B0000000號濫用藥物檢
    驗報告各一份、姓名及代碼對照表三紙附卷可稽，暨毒品甲
    基安非他命六包（驗餘淨重共計4.8998公克）扣案可資佐證
    。前揭扣案毒品經送鑑定後，確實含有甲基安非他命成分等
    情，復有交通部民用航空局航空醫務中心99年11月24日航藥
    鑑字第0997216 號毒品鑑定書一份在卷可按，被告之自白既
    有上開證據足資補強，應堪信為真實。據此，本案事證明確
    ，被告犯行均堪認定。
三、查被告前因施用毒品案件，經臺灣臺北地方法院以95年度毒
    聲字第904 號裁定送觀察、勒戒後，認無繼續施用毒品之傾
    向，而於96年8 月27日執行完畢釋放出所，並經臺灣臺北地
    方法院檢察署檢察官以96年度毒偵字第1592號、第2398號及
    96年度毒偵緝字第183 號、第184 號為不起訴處分確定等情
    ，有臺灣高等法院被告前案紀錄表一份在卷可參，其再犯本
    件施用第一級、第二級毒品之罪，均係於觀察、勒戒執行完
    畢釋放後五年內再犯毒品危害防制條例第10條第1 項、第2
    項之罪，依該條例第23條第2 項規定，應逕予論罪科刑。
四、論罪科刑部分：
(一)按海洛因、甲基安非他命分別為毒品危害防制條例第2 條第
    2 項第1 款、第2 款所定之第一級、第二級毒品，故核被告
    所為，係犯上開條例第10條第1 項之施用第一級毒品罪及同
    條第2 項之施用第二級毒品罪。其施用前持有第一級毒品海
    洛因、第二級毒品甲基安非他命之行為，均為其施用之高度
    行為所吸收，而不另論罪。就事實欄二之（一）、（三）部
    分，被告係以一行為同時施用海洛因及甲基安非他命，為想
    像競合犯，皆應依刑法第55條規定從一重依施用第一級毒品
    罪處斷。其所犯上開四罪間，犯意各別、行為互殊，應予分
    論併罰。
(二)被告前因施用第一級、第二級毒品案件，經本院以96年度訴
    字第4461號刑事判決分別判處有期徒刑七月、三月，應執行
    有期徒刑八月確定；又因施用第一級、第二級毒品案件，經
    臺灣臺北地方法院以97年度訴字第124 號刑事判決分別判處
    有期徒刑七月、三月，應執行有期徒刑八月確定。經接續執
    行後，於98年5 月5 日縮短刑期假釋出監，並付保護管束，
    嗣於98年5 月30日保護管束期滿，未經撤銷假釋視為執行完
    畢乙節，有上開被告前案紀錄表一份在卷可按，其受有期徒
    刑執行完畢後五年內，故意再犯本件有期徒刑以上之各罪，
    均為累犯，皆應依刑法第47條第1 項之規定加重其刑。
(三)本院爰審酌被告前已有因施用毒品而經觀察、勒戒及多次論
    罪科刑之紀錄，有上開被告前案紀錄表一份在卷可按，猶再
    犯本件施用毒品犯行，且於事實欄二之（二）所載時、地為
    警查獲時，自其身上扣得甲基安非他命驗餘淨重合計達4.89
    98公克，數量甚鉅，可徵其悔意不深，遠離毒品之意志薄弱
    ，惟其施用毒品係自戕行為，對他人法益尚無具體危害，及
    其施用毒品之動機，暨犯罪後坦承犯行之態度等一切情狀，
    依犯罪時間先後量處如主文所示之刑，並定其應執行之刑，
    以資懲儆。
(四)扣案甲基安非他命六包內之甲基安非他命（驗餘淨重共計4.
    8998公克）係第二級毒品，不問屬於犯人與否，均應依毒品
    危害防制條例第18條第1 項前段規定宣告沒收銷燬之。至盛
    裝上開甲基安非他命之外包裝袋六只，有防制毒品裸露、潮
    濕及便於攜帶之功能，均係被告所有供犯本件施用毒品犯行
    所用之物，業據其供承在卷，爰併依刑法第38條第1 項第2
    款之規定沒收之。
據上論斷，應依刑事訴訟法第273 條之1 第1 項、第299 條第1
項前段，毒品危害防制條例第10條第1 項、第2 項、第18條第1
項前段，刑法第11條前段、第55條、第47條第1 項、第51條第5
款、第38條第1 項第2 款，判決如主文。
本案經檢察官陳旭華到庭執行職務。
中    華    民    國    100   年    8     月    10    日
                  刑事第九庭  法  官  張紹省
上列正本證明與原本無異。
如不服本判決，應於判決送達後10日內敘明上訴理由，向本院提
出上訴狀 (應附繕本) ，上訴於臺灣高等法院。其未敘述上訴理
由者，應於上訴期間屆滿後20日內向本院補提理由書「切勿逕送
上級法院」。
                              書記官  周雅玲
中    華    民    國    100   年    8     月    10    日
附錄本案論罪科刑法條全文：
毒品危害防制條例第10條
施用第一級毒品者，處六月以上五年以下有期徒刑。
施用第二級毒品者，處三年以下有期徒刑。